臺灣桃園地方法院刑事判決　　　　　　　94年度訴字第2271號
公　訴　人　臺灣桃園地方法院檢察署檢察官
被　　　告　辛○○
　　　　　　　　　　9號
　　　　　　　　　　（現於臺灣桃園看守所羈押中）
上列被告因搶奪案件，經檢察官提起公訴（94年度偵字第15265
號、94年度偵字第13085 號），本院判決如下：
    主  文
辛○○連續意圖為自己不法之所有，而搶奪他人之動產，處有期
徒刑貳年捌月。扣案如附表六所示之物均沒收。
    事  實
一、辛○○意圖為自己不法之所有，基於搶奪之概括犯意，向不
    知情之吳家欽借得吳家欽所竊得之車牌號碼SJY-001 號改掛
    RVR-141 號車牌紫色輕型機車1 輛後（查無證據足資證明辛○○知悉上開輕型機車係屬贓物，又該車為戊○○所有，於
    民國94年5 月底某日，在桃園縣八德市○○路628 巷內遭吳
    家欽竊取，吳家欽涉犯竊盜罪嫌部分另案偵查起訴），連續
    為下列行為：
（一）於附表一所示時、地，頭戴深色安全帽及口罩，騎乘上開
      機車，趁寅○○、辰○○、庚○○、丁○○、壬○○○、
      余癸玫、丑○○○、甲○○不及防備之際，以如附表一所
      示手法，徒手搶奪上開之人如附表一所示財物得手。
（二）於附表二所示時、地，頭戴深色安全帽及口罩，騎乘上開
      機車，趁乙○○不及防備之際，以如附表二所示手法，徒
      手著手搶奪上開之人如附表二所示財物，因所搶皮包背帶
      斷裂而未得手。
（三）於附表三所示時、地，頭戴深色安全帽及口罩，騎乘上開
      機車，趁子○○、癸○○、己○○不及防備之際，以如附
      表三所示手法，徒手搶奪上開之人如附表三所示財物得手
      。
    嗣於民國94年7 月20日下午2 時20分許，在桃園縣平鎮市○○路208 巷20號前為警查獲，始悉上情。並扣得車牌號碼SJ
    Y-001 號改掛RVR-141 號車牌之輕型機車1 輛，及被告所有
    供犯本件搶奪犯行所用之深色安全帽1 頂、口罩1 個。
二、案經桃園縣政府警察局平鎮分局報告臺灣桃園地方法院檢察
    署檢察官偵查起訴。
    理  由
甲、證據能力部分
一、按被告之自白，非出於強暴、脅迫、利誘、詐欺、疲勞訊問
    、違法羈押或其他不正之方法，且與事實相符者，得為證據
    ，刑事訴訟法第156 條第1 項定有明文。經查：
（一）被告辛○○於偵查中所為之自白，有證據能力：被告於檢
      察官歷次訊問時所為自白，經核並無任何違法取證之情事
      ，應認均得為證據。
（二）被告辛○○於94年7 月21日下午6 時50分至同日下午8 時
      15分（見臺灣桃園地方法院檢察署94年度偵字第13085 號
      偵查卷第16頁）；94年7 月26日下午2 時35分至同日下午
      2 時55分（見臺灣桃園地方法院檢察署94年度偵字第1308
      5 號偵查卷第265 頁）；94年7 月26日下午8 時40分至同
      日下午21時03分（見臺灣桃園地方法院檢察署94年度偵字
      第13085 號偵查卷第175 頁、第274 頁）警詢中所為之自
      白：均有證據能力。
   1、被告辛○○於檢察官訊問時及本院審理中辯稱：「我於94
      年7 月20日為警查獲當天，被抓到送到平鎮分局刑事組時
      ，警員將我帶到平鎮分局的偵訊室，把我的兩支手反銬在
      背後，手銬扣到最緊，我整隻手關節很痛，兩邊肩膀很痛
      ，並打我的肚子，他們打我的時候，我已經趴下來了，我
      並沒有看到是何人打我的」（見本院96年1 月11日、96年
      4 月18日審判筆錄），經本院於96年3 月28日訊問時提示
      桃園縣政府警察局平鎮分局96年1 月31日平警分刑字第09
      66006880號函所附該局偵查隊現有員警照片供被告辛○○
      指認後，被告復指認於查獲當天係遭平鎮分局偵查隊小隊
      長黃子龍之組員以前述方式刑求云云。惟查：證人即平鎮
      分局偵查隊小隊長黃子龍於本院審理中，經告以偽證罪之
      處罰後，具結證稱：「我於案發當時任職平鎮分局偵查隊
      ，並未偵辦過辛○○涉嫌搶奪的案件，也沒有看過我的組
      員毆打辛○○。我們這一小隊沒有也沒有辦過辛○○的案
      件。於94年7 月21日亦未以毆打肚子之方式對辛○○刑求
      」（見本院96年4 月18日審理筆錄）等語明確。是被告所
      稱遭受刑求一節，是否屬實，仍有可疑。
   2、又被告前於94年7 月21日檢察官訊問陳稱：「是警察要我
      承認，警察有把我帶到偵訊室把我的手反銬在後問話，如
      果我不承認他就打我手臂。」經檢察官當庭勘驗被告上半
      身，其勘驗結果為：「依被告所稱遭毆打之手臂並未發現
      遭毆打後的痕跡，上半身部分並無任何傷害，勘驗被告雙
      手手掌手背，手掌部分無任何傷痕，手背部分除左手拇指
      稍有腫脹外，其他手背部分並無異狀。」此有該日偵訊筆
      錄附卷可參。倘依被告所述，其於為警查獲當天即遭平鎮
      分局員警以手銬將其雙手反銬至背後，且手銬上到最緊，
      則被告雙手手腕部分勢必因摩擦拉扯而有紅腫或擦傷等傷
      勢，且若被告確遭員警毆打肚子且打到趴倒於地，則被告
      腹部應也有紅腫或瘀血等跡象，惟經檢察官勘驗結果，被
      告雙手除手背部分左手拇指稍微腫脹外，並無異狀，且上
      半身亦無任何傷勢，其情顯與被告所稱遭刑求之情節不符
      ，而與常理有違，是被告辛○○所稱於警詢中遭警刑求而
      為自白一節，顯係臨訟杜撰飾卸之詞，洵不足採。
（三）辛○○於94年7 月21日下午4 時15分至9 同日下午4 時45
      分製作之第一次警詢筆錄；94年7 月28日下午2 時30分至
      同日下午4 時40分製作之警詢筆錄：均有證據能力。
   1、依刑事訴訟法第100 條之2 準用同法第100 條之1 第1 項
      之規定，司法警察（官）詢問犯罪嫌疑人，除有急迫情況
      且經記明筆錄者外，應全程連續錄音；必要時，並應全程
      連續錄影。考其立法目的，在於建立詢問筆錄之公信力，
      並擔保詢問程序之合法正當；亦即在於擔保犯罪嫌疑人對
      於詢問之陳述係出於自由意思及筆錄所載內容與其陳述相
      符。故司法警察（官）詢問犯罪嫌疑人如違背上開規定，
      其所取得之供述筆錄，究竟有無證據能力，原應審酌司法
      警察（官）違背該法定程序之主觀意圖、客觀情節、侵害
      犯罪嫌疑人權益之輕重、對犯罪嫌疑人在訴訟上防禦不利
      益之程度，以及該犯罪所生之危害，暨禁止使用該證據對
      於抑制違法蒐證之效果，及司法警察（官）如依法定程序
      有無發現該證據之必然性等情形，本於人權保障與社會安
      全之均衡維護精神，依比例原則，具體認定之。但如犯罪
      嫌疑人之陳述係屬自白，同法第156 條第1 項已特別規定
      「被告之自白，非出於強暴、脅迫、利誘、詐欺、違法羈
      押或其他不正之方法，且與事實相符者，得為證據」，則
      被告在警詢之自白如係出於自由意思而非不正之方法，且
      其自白之陳述與事實相符，縱令司法警察（官）對其詢問
      時未經全程連續錄音或錄影，致詢問程序不無瑕疵，仍難
      謂其於警詢自白之筆錄無證據能力，最高法院92年臺上字
      第6119號判決可資參照。
   2、經查：被告辛○○94年7 月21日下午4 時15分至9 同日下
      午4 時45分製作警詢筆錄（見臺灣桃園地方法院檢察署94
      年度偵字第13085 號偵查卷第200 頁），及94年7 月28日
      下午2 時30分至同日下午4 時40分製作之警詢筆錄（見臺
      灣桃園地方法院檢察署94年度偵字第13085 號偵查卷第21
      0 頁）。本件被告辛○○於本院審理中，雖曾辯稱其於94
      年7 月21日所製作之警詢筆錄非出於其自由意志，惟並未
      爭執筆錄記載內容與其當日警詢中所言不符，而被告所為
      刑求抗辯洵無足採，業如上述。又被告未曾爭執94年7 月
      28日下午2 時30分至同日下午4 時40分製作之警詢筆錄並
      非出於其自由意思，亦未抗辯係遭員警以不正方法取供而
      成，復未指摘筆錄記載內容與當日被告於警詢中所述不符
      。經核被告辛○○前開2 次警詢中之自白既非出於不正方
      法，又被告究否曾犯公訴意旨所稱搶奪犯行，係極為單純
      之事實，被告應無誤認之可能，而被告於警詢中對其搶奪
      而得之行動電話使用方式、插卡門號、門號申請人等敘述
      ，均堪稱詳細、具體，其於警詢中所為自白情節，在被告
      嗣於本院審理時否認犯行之情況下，實為證明被告犯罪事
      實存否所必要證據，另審酌司法警察（官）違背該法定程
      序之情節，並兼衡侵害犯罪嫌疑人權益之輕重程度，應認
      被告辛○○前開2 次於警詢中之自白，應有證據能力。
二、按被告以外之人於審判外之言詞或書面陳述，除法律有規定
    者外，不得作為證據。又被告以外之人於偵查中向檢察官所
    為之陳述，除顯有不可信之情況者外，得為證據。而被告以
    外之人於檢察事務官、司法警察官或司法警察調查中所為之
    陳述，與審判中不符時，其先前之陳述具有較可信之特別情
    況，且為證明犯罪事實存否所必要者，得為證據。另被告以
    外之人於審判外之陳述，經當事人於審判程序同意作為證據
    ，法院審酌該言詞陳述或書面陳述作成時之情況，認為適當
    者，亦得為證據，刑事訴訟法第159 條第1 項、第159 條之
    1 第2 項、第159 條之2 分別定有明文。按被告以外之人於
    審判外之陳述雖不符刑事訴訟法第159 條之1 至之4 等4 條
    之規定，而經當事人於審判程序同意作為證據，法院審酌該
    言詞陳述或書面陳述作成時之情況，認為適當者，亦得為證
    據，同法第159 條之5 第1 項亦有明定。其立法意旨在於傳
    聞證據未經當事人之反對詰問予以核實，原則上先予排除。
    惟若當事人已放棄反對詰問權，於審判程序中表明同意該等
    傳聞證據可作為證據，基於尊重當事人對傳聞證據之處分權
    ，及證據資料愈豐富，愈有助於真實發見之理念，且強化言
    詞辯論主義，使訴訟程序得以順暢進行，上開傳聞證據亦均
    認具證據能力。查本件證人即被害人寅○○、辰○○、庚○○、丁○○、壬○○○、余癸玫、丑○○○、甲○○、乙○○、丙○○、卯○○、癸○○、子○○、己○○、巳○○及
    證人吳家欽、李筱惠分別於警詢及偵查中所為之證述，其性
    質雖均屬傳聞證據，惟被告辛○○就上開證述，在本院準備
    程序中經提示並告以要旨，對證據能力一節均表示無意見且
    不爭執，且未於本案言詞辯論終結前聲明異議，本院審酌上
    開證人於警詢中之陳述，係於距案發時刻較為接近之時點，
    就其親身經歷之事實所為，且無人情施壓或干擾；於偵查中
    亦係經檢察官告知具結之義務及偽證之處罰後具結而陳述其
    親身經歷之事實，另均核無違法取證之情事，依上開證述作
    成當時之情況，並無不適當之情形，因認均得為證據。
乙、認定犯罪事實之理由
一、上揭事實欄一（一）、（二）所示犯罪事實，業據被告辛○○於警詢、偵查及本院審理中供承在卷，核與證人即被害人
    寅○○、辰○○、庚○○、丁○○、壬○○○、余癸玫、丑
    ○○○、甲○○、乙○○分別於警詢及偵查中證述情節相符
    ，並有贓物認領保管單、贓物照片、查獲現場照片、指認照
    片、桃園縣政府警察局楊梅分局刑事組陳報相片專用表上黏
    貼之被告及扣案輕型機車照片4 張、被害人甲○○受傷照片
    、桃園縣警察局刑警隊受理刑事案件報案三聯單等件在卷可
    稽，復有車牌號碼原為SJY-001 號改掛RVR-141 號車牌之輕
    型機車1 輛扣案足憑，足認被告辛○○前揭任意性自白與事
    實相符，應堪採信。另查：
（一）證人庚○○雖於案發當天即94年6 月28日警詢中證稱：「
      行搶之搶匪共1 人，騎乘白色輕機車」，惟於94年7 月27
      日第2 次警詢時另稱：「搶匪行搶時所穿的拖鞋跟照片上
      的拖鞋一模一樣，對機車的印象則因當時事發突然加上一
      時緊張，所以並沒什麼印象。」證人丁○○雖於案發當天
      即94年7 月3 日警詢中證稱：「行搶之搶匪共1 人，騎乘
      車號不詳之黑色重型機車」，惟於94年7 月20日第2 次警
      詢時另稱：「因當時事出突然，加上我被搶後一心想追回
      搶嫌及我被搶之財物，所以我只注視著搶嫌的衣著、身材
      特徵等，故未注意搶嫌之機車車號、顏色、特徵。」證人
      乙○○則於案發當天即94年7 月15日警詢中證稱：「搶匪
      戴灰白色安全帽，衣服是白色。我很清楚看到車號是141
      白底字綠色，英文字我沒有看到。顏色我沒看清楚。」揆
      諸上開證人所言，渠等於案發當天警詢筆錄中所證述之前
      開案發情節，無非係於突遭搶奪之際，在倉促慌亂之間，
      或憑感覺、或憑印象、或憑猜測所為之判斷，且證人庚○○、丁○○嗣更分別證稱實際上並未看清歹徒所騎乘之機
      車顏色、特徵，是證人庚○○、丁○○於案發當日警局中
      所證之行搶機車型式，尚無從驟信為真。而乙○○所證稱
      搶匪騎乘之機車係懸掛尾數141 號之「白底綠字」車牌，
      經查與被告行搶時所騎乘之機車所懸掛RVR-141 號「綠底
      白字」車牌之顏色恰為相反，應係乙○○遭搶驚慌之際所
      誤稱，併與敘明。
（二）證人甲○○於警詢中證稱遭搶之皮包1 個係「土色有LV之
      標誌」者，雖與被告於警詢中自白於該次搶案中所搶得之
      皮包係「花皮包」1 個有所不同，惟甲○○製作警詢筆錄
      之時間為94年7 月20日下午4 時50分許，距其遭搶時間即
      94年7 月20日下午1 時許，間隔僅不到4 小時，則甲○○
      就此次遭匪搶奪所損失之財物為何，印象自應深刻。且被
      告所涉搶奪犯行，次數非僅一次，就各次搶奪所得財物內
      容縱難記憶，亦屬常情。而被告於本院言詞辯論期日中，
      復已自承該此搶得者為「土色有LV之標誌」之皮包1 個，
      是被告本次搶奪所得皮包型式，應以被害人所證內容為真
      。
（三）證人即被害人寅○○於偵查中證稱，遭搶物品除如附表一
      所示之物外，尚包括讀卡機及記憶卡，惟被告辛○○於本
      院審理中始終否認曾搶得讀卡機、記憶卡等物，且本案復
      無寅○○所稱之讀卡機及記憶卡扣案可佐，尚難僅憑被害
      人單一指述，即認辛○○於本件搶奪案件中確曾搶得寅○○所有之「讀卡機、記憶卡」各1 個，又寅○○於警詢及
      偵查中均中未曾指稱遭搶物品中有「隨身碟」1 個，公訴
      意旨認被告於本件搶奪案中尚搶得寅○○所有之隨身碟1
      個，容有誤會，附此敘明。
二、訊據被告矢口否認有何事實欄一（三）所示搶奪犯行，辯稱
    ：事實欄一（三）所示搶奪犯行均係出於警方刑求，伊並未
    參與云云。經查：
（一）上揭犯罪事實，業據證人即被害人子○○、癸○○於警詢
      及偵查中；證人即被害人己○○於警詢、偵查及本院審理
      中分別證述綦詳，復有贓物認領保管單、案發現場照片及
      贓物照片等件在卷足參。
（二）被害人子○○部分：被告辛○○於94年6 月27日18時10分
      許，在桃園縣平鎮市○○路○○段42弄口，戴警方扣案之
      深色安全帽及口罩，騎乘為警查扣之RVR-141 號紫色輕型
      機車，尾隨子○○並自後方搶奪皮包後逃逸，搶得包包1
      個，內有現金、紅色行動話1 具及證件等，嗣將皮包及裡
      面的證件等物品，一併丟棄於平鎮市莊敬里石門大圳內等
      情，業據被告辛○○於94年7 月21日警詢時坦認無訛，核
      與證人即被害人子○○於94年6 月27日、94年7 月20日在
      警詢中分別所證：「我於94年6 月27日18時10分許，在桃
      園縣平鎮市○○路○○段42弄口，一名男子騎乘輕機車，
      從後面行搶，搶走左肩粉紅色皮包，由中豐路1 巷底方向
      逃逸。嫌犯騎乘黑色輕機車，穿著黑色衣服，從我後方搶
      走粉紅色皮包，造成我跌倒，我起身後發現該男子已騎輕
      機車往中豐路1 巷底逃逸」、「經我指認犯罪嫌疑人辛○○及懸掛RVR-141 號車牌之紫色輕型機車，確是94年6 月
      27 日18 時左右於桃園縣平鎮市○○里○○路○○段1 巷
      內，搶奪我財物之犯罪嫌疑人及作案交通工具。」，及94
      年8 月3 日於檢察官訊問時結證：「（是否可認出行搶者
      即為當庭之被告辛○○？）當時在警局時，被告還沒有剪
      頭髮，背影約有七八分像」等情，互核大致相符。又子○○遭搶之BIRD廠牌紅色手機1 支係於被告女友李筱惠住處
      起獲，經查該手機之機身序號為000000000000000 號，此
      有贓物認領保管單、機身序號單各1 張（見臺灣桃園地方
      法院檢察署94年度偵字第15265 號偵查卷第63頁、第64頁
      ）在卷可稽。而該手機係由被告辛○○於94年7 月20日前
      約2、3星期之某日交付其女友李筱惠，李筱惠並以行動電
      話門號0000000000號之SIM 卡插卡使用，業據被告辛○○
      及證人李筱惠於警詢中分別陳述綦詳。足認被告曾於94年
      6 月27日18時10分許，在桃園縣平鎮市○○路○○段42弄
      口，搶奪子○○如附表三標號一所示物品，並將搶得之子
      ○○所有BIRD廠牌紅色手機1 支交付李筱惠，由李筱惠插
      入0000000000號行動電話門號SIM 卡後撥打使用一節，堪
      以認定。被告嗣後空言否認犯行，顯係事後卸責之詞，不
      足採信。
（二）被害人癸○○部分：被告辛○○於94年7 月4 日晚間8 時
      5 分許，在桃園縣楊梅鎮○○街115 巷19號前行搶，當時
      行搶物品包括新臺幣現金及水藍色諾基亞廠牌手機1 支，
      該手機係被告帶同警方前往被告住所起獲，而該次搶案尚
      搶得何物已不復記憶一節，業據被告辛○○於94年7 月28
      日警詢中供承在卷，核與證人即被害人癸○○於案發當天
      即94年7 月4 日警詢中證稱：「案發當時我獨自一人行走
      至桃園縣楊梅鎮○○街115 巷19號前，遭1 名歹徒騎乘1
      部顏色不詳之輕型機車，自後方搶走我手上提的皮包。歹
      徒一人，未戴安全帽、著深色衣褲、身材壯碩，身高170
      公分許。因歹徒車速過快，故其特徵不詳。當天遭搶黑色
      皮包1 只，內有現金5,000 餘元、本人身分證1 張、諾基
      亞廠牌藍色手機1 支（號碼0000000000號）、華南銀行及
      臺灣企銀之提款卡各1 張、臺新銀行信用卡1 張。」等情
      大致相符。又癸○○遭搶之諾基亞廠牌藍色手機1 支，經
      查該其機身序號為00 0000000000000號，此有桃園縣政府
      警察局楊梅分局刑事組贓物認領保管單1 張（見臺灣桃園
      地方法院檢察署94年度偵字第15265 號偵查卷第23頁）在
      卷可稽。嗣經警方以機身序號000000000000000 號查詢通
      聯紀錄，該手機曾由行動電話門號0000000000號插卡使用
      ，而前開0000000000號行動電話門號申請人為被告之母陳
      宋秀愛（於民國94年2 月24日姓名變更為陳宋愛麗），此
      有通聯查詢紀錄、行動電話門號0000000000號申設使用人
      查詢紀錄（見臺灣桃園地方法院檢察署94年度偵字第1526
      5 號偵查卷第24頁、第25頁）附卷足參，而被告確曾持上
      開搶得之諾基亞廠牌藍色手機1 支，插入上開0000000000
      號門號之SIM 卡使用並曾於94年7 月14日，以該電話及門
      號與吳家欽之行動電話0000000000號通話等情，亦有通聯
      查詢紀錄可考，並據被告供承在卷。是被告確曾於94年7
      月4 日晚間8 時5 分許，在桃園縣楊梅鎮○○街115 巷19
      號前，搶奪癸○○如附表三編號二所示物品，並將搶得之
      癸○○所有諾基亞廠牌藍色手機1 支插入被告之母陳宋秀
      愛（陳宋愛麗）申設之0000000000號行動電話門號SIM 卡
      後撥打使用一節，堪以認定。至被告嗣雖改稱係前開諾基
      亞廠牌藍色手機1 支係吳家欽所交付，並非被告搶奪所得
      ，惟被告嗣後所辯之情非惟與先前自白內容迥異，且證人
      吳家欽亦於警詢中證稱未曾交付手機與被告辛○○（見臺
      灣桃園地方法院檢察署94年度偵字第15265 號偵查卷第15
      頁），是被告辛○○所辯癸○○所有之前開諾基亞廠牌藍
      色手機1 支實係吳家欽所交付一節，顯係臨訟卸責之詞，
      洵不足採。
（三）被害人己○○部分：被告辛○○於94年7 月11日下午1 時
      許，在桃園縣平鎮市○○路108 巷22號附近搶奪1 位女性
      路人之皮包。當時被告係戴警方扣案之深色安全帽及口罩
      ，騎乘為警查扣之車牌號碼RVR-141 號紫色輕型機車，尾
      隨被害人由後方搶奪皮包後逃逸一情，業據被告辛○○於
      94 年7月26日警詢中供承在卷，核與證人即被害人己○○
      94 年7月11日警詢中證述：「我於94年7 月11日13時許在
      桃園縣平鎮市○○路108 巷22號前，遭1 不知名男子騎乘
      車號尾數為『141 』號之重型機車自後方飛車搶奪」、於
      本院審理中結證稱：「案發當時我將黑色皮包夾在左腋下
      ，歹徒從我後面快速過來，我當場嚇到，等我回神過來，
      歹徒離我已經有一段距離了。我看到歹徒的機車顏色好像
      是灰黑色舊舊的，但是我只看到一瞬間，車子我不太記得
      。但是我確定歹徒所騎乘的機車後三碼是141 ，因為數字
      很簡單。車牌號碼本身的顏色是白色。」等遭搶情節大致
      相符。證人己○○就行搶車輛之車牌號碼尾數為「141 」
      ，且車牌數字為白色等情，於警詢以迄本院審理中證述始
      終一致，益徵證人就案發當天歹徒所騎乘之車輛車牌特徵
      確實記憶深刻。而被告於警詢中自白其本件搶奪犯行所騎
      乘之機車係懸掛「RVR-141 」號車牌，且車牌為綠底白字
      ，此有上開機車照片在卷可考，既與證人己○○所證相符
      ，又證人與被告素無怨隙，當無恣意誣攀之理，是證人己○○前開所證，堪信為真。足認被告確於上揭時、地，騎
      乘車牌號碼RVR-141 號紫色輕型機車搶奪己○○所有如附
      表三編號三所示財物。又本件被告所騎乘原車號為SJY-00
      1 號改掛車號RVR-141 號車牌之紫色輕型機車，顏色甚深
      ，且車齡已逾十餘年，外觀老舊，此有車號SJY-001 號輕
      型機車車籍作業查詢系統--查詢認可資料及機車照片等件
      附卷足參，證人己○○於突遭搶奪驚駭之際，在須瞬間記
      憶搶匪車牌號碼之情形下，慌亂中就被告所騎乘之機車型
      式、顏色，實難強求記憶深刻，而不無誤認之可能，是證
      人雖前稱行搶機車為「灰黑色舊舊的重型機車」，仍無從
      驟為被告有利之認定。
（四）至被告辛○○聲請傳喚其母陳宋愛麗及女友李筱惠到庭，
      以證明被告於前開案發時點均待在家中並未外出，故無可
      能犯下上開搶奪犯行一節。本院審酌陳宋愛麗與李筱惠與
      被告具親誼關係，且陳宋愛麗申設之行動電話門號000000
      0000號曾使用於癸○○所遭搶之諾基亞廠牌藍色手機；李
      筱惠使用之行動電話門號0000000000號則曾使用於子○○
      所遭搶之BIRD廠牌紅色手機，則證人陳宋愛麗與李筱惠之
      證詞恐有偏頗、迴護或飾卸之情。且本院審理期日距前開
      3 件搶奪案件之案發時間已將近2 年，則證人陳宋愛麗、
      李筱惠能否記憶2 年前某特定時間之被告行蹤，實有可疑
      。再者，本院徵諸上開證人所述，已足認定被告犯行，是
      被告辛○○聲請傳喚其母陳宋愛麗及女友李筱惠到庭作證
      ，經查核無必要，附此敘明。
三、綜上所述，本件事證明確，被告辛○○上開犯行洵堪認定，
    應予依法論罪科刑。
四、查被告行為前，於94年2 月2 日修正公布之刑法，已於95年
    7 月1 日施行。按行為後法律有變更者，適用行為時之法律
    ，但行為後之法律有利於行為人者，適用最有利於行為人之
    法律，現行刑法第2 條第1 項定有明文。此條規定乃與刑法
    第1 條罪刑法定主義契合，而貫徹法律禁止溯及既往原則，
    係規範行為後法律變更所生新舊法律比較適用之準據法，是
    刑法第2 條本身雖經修正，但刑法第2 條既屬適用法律之準
    據法，本身尚無比較新舊法之問題，應一律適用裁判時之現
    行刑法第2 條規定以決定適用之刑罰法律，合先敘明。又以
    本次刑法修正之比較新舊法，應就罪刑有關之共犯、未遂犯
    、想像競合犯、牽連犯、連續犯、結合犯，以及累犯加重、
    自首減輕暨其他法定加減原因（如身分加減）與加減例等一
    切情形，綜其全部罪刑之結果而為比較，最高法院95年5 月
    23日95年度第8 次刑庭會議決議可資參照。又如涉及裁量權
    行使者，須於裁量行使時，方有比較適用之問題，如易科罰
    金、易服勞役、緩刑及保安處分之宣告等。故前述一般綜合
    罪刑之結果而為比較，以決定罪刑之適用時，不就易科罰金
    等列為比較，必須已決定為緩刑、保安處分之宣告，所處之
    刑得易科罰金或易服勞役時，始就各該緩刑等部分決定其適
    用標準，此部分得予割裂適用，是為例外。就易科罰金、易
    服勞役而言，則應依修正後刑法第2 條第1 項規定，分別適
    用最有利於行為人之法律（最高法院95年度臺上字第5125
    號、第5343號、第6171號判決意旨參照）。至行為後刑法條
    文經修正，惟無有利、不利情形，應適用裁判時法（最高法
    院95年度第21次刑事庭會議參照）。經查：
（一）本件被告行為時之刑法第33 條第5款原規定「主刑之種類
      如左：五、罰金：一元以上。」嗣刑法第33 條第5款修正
      為：「主刑之種類如下：五、罰金：新臺幣一千元以上，
      以百元計算之。」，是依修正後之法律，所得科處之罰金
      刑最低為新臺幣1,000 元，而依被告行為時之刑罰法律，
      即修正前刑法第33條第5 款規定罰金最低額1 元計算，罰
      金刑最低額為銀元1 元，換算為新臺幣最低額僅為新臺幣
      3 元，是以修正前刑法之規定較有利於被告。
（二）刑法第56條連續犯之規定，亦於94年2 月2 日修正公布刪
      除，並於95年7 月1 日施行，此項刪除雖非犯罪構成要件
      之變更，但顯已影響行為人刑罰之法律效果，自屬法律已
      有變更，依新法第2 條第1 項規定，比較新舊法結果，仍
      以適用修正前刑法第56條之規定論以連續犯較有利於被告
      （參照最高法院95年第8 次刑事庭會議決議）。
（三）綜上，比較上述修正前、後之刑罰法律，自以被告行為時
      關於罰金刑及連續犯之法律規定較有利於被告。揆諸前揭
      最高法院決議及修正後刑法第2 條第1 項之「從舊從輕」
      原則，綜其全部罪刑之結果而為比較，適用修正前之相關
      刑罰法律，對被告較為有利，自應適用被告行為時即修正
      前刑法相關規定，作為論罪科刑之依據。
四、核被告辛○○於事實欄一（一）、（二）所為，係犯刑法第
    325 條第1 項搶奪既遂罪；於事實欄一（三）所為，係犯刑
    法第325 條第1 項搶奪未遂罪。被告於事實欄一（一）、（
    二）、（三）所為多次搶奪犯行間，時間緊接、方法相同，
    所犯係基本構成要件相同之罪，顯係基於概括犯意反覆為之
    ，為連續犯，應依修正前刑法第56條之規定，論以較重之連
    續搶奪既遂一罪，並加重其刑。爰審酌被告辛○○正值年輕
    力壯，竟不思以正常管道賺取金錢，屢犯前開搶奪犯行以獲
    取金錢，滿足一己之私欲，且被告專以落單女子為下手搶奪
    之目標，亦據被告供承在卷，對社會治安造成極大危害，犯
    後坦承部分犯行，態度尚可，公訴人求刑有期徒刑3 年9 月
    ，猶嫌過重，並其犯罪動機、目的、次數、犯罪所得財物價
    值、迄未與被害人達成和解等一切情狀，量處如主文所示之
    刑。扣案如附表六所示之物，為被告辛○○所有供犯本件搶
    奪犯行所用之物，爰依修正後刑法第38條第1 項第2 款規定
    宣告沒收。
五、公訴意旨另以：被告辛○○基於意圖為自己不法所有之概括
    犯意，連續於附表四所示時、地，趁丙○○、卯○○不及防
    備之際，以如附表四所示手法，徒手搶奪上開之人如附表四
    所示財物得手。復承上意圖為自己不法所有之概括犯意，於
    附表五所示時、地，趁巳○○不及防備之際，以如附表五所
    示手法，徒手搶奪上開之人如附表五所示財物，而未得手。
    因認被告此部分行為涉犯刑法第325 條第1 項搶奪既遂罪嫌
    、同條第2 項搶奪未遂罪嫌。經查：
（一）按犯罪事實應依證據認定之，無證據不得認定犯罪事實；
      又不能證明被告犯罪或其行為不罰者，應諭知無罪之判決
      ，刑事訴訟法第154 條第2 項、第301 條第1 項分別定有
      明文。次按被告或共犯之自白，不得作為有罪判決之唯一
      證據，仍應調查其他必要之證據，以查其是否與事實相符
      ，刑事訴訟法第156 條第2 項亦有明定。而認定不利於被
      告之事實，須依積極證據，苟積極證據不足為不利於被告
      事實之認定時，即應為有利於被告之認定，更不必有何有
      利之證據，最高法院著有30年上字第816 號判例可循。又
      按認定犯罪事實所憑證據，雖不以直接證據為限，間接證
      據亦包括在內；然無論直接或間接證據，其為訴訟上之證
      明，須於通常一般之人均不致有所懷疑，而得確信其為真
      實之程度者，始得據為有罪之認定。如未能發現相當證據
      ，或證據不足以證明，自不能以推測或擬制之方法，以為
      裁判基礎，最高法院亦著有76年臺上字第4986號判例、40
      年臺上字第86號判例足參。經核公訴意旨認被告涉犯前揭
      罪嫌，無非係以證人即被害人丙○○、卯○○、巳○○於
      警詢及偵查中之證述為其主要論據。
（二）訊據被告辛○○固於警詢中一度坦承曾於附表四、五所示
      時、地，搶奪丙○○、卯○○、巳○○如附表四、五所示
      財物，惟於本院審理中均堅詞否認有何上開搶奪犯行，辯
      稱：伊並未犯下前開3 件搶奪犯行。伊都是戴警方扣案的
      深色安全帽及口罩，1 個人騎乘為警查扣之車牌號碼RVR-
      141 號紫色輕機車行搶。前開3 名被害人雖於警詢中指認
      伊為搶匪，惟均無法正確證述行搶之機車顏色、車牌號碼
      、搶匪性別、歹徒人數等細節，顯見證人證述不實。
（三）證人丙○○部分：證人即被害人丙○○於遭搶當日即94年
      5 月26日，曾赴桃園縣政府警察局平鎮分局龍潭分駐所報
      案，於當日警詢時陳稱：「本人於94年5 月26日20時15分
      左右在桃園縣龍潭鄉○○路202 號前遭1 個不明男子搶奪
      黑色手提包，該騎乘機車男子直接從我背後拉走我身上所
      背的黑色包包1 只。該男子約20至30歲左右，戴半罩式黑
      色安全帽、深色口罩、深色外套、深色長褲、騎乘一部黑
      色輕型機車，品牌車號不詳。」而於94年7 月23日再赴桃
      園縣政府警察局平鎮分局指認搶匪時，復另陳稱：「經我
      指認警方提供犯罪嫌疑人辛○○相片及懸掛RVR-141 號牌
      之紫色輕型機車，及犯罪嫌疑人辛○○確是94年5 月26日
      20 時15 分許，在桃園縣龍潭鄉○○路202 號前，搶奪我
      財物之犯罪嫌疑人及作案交通工具，尤其當時我有自後追
      了一段路，對他的身材、體型、懸掛RVR-141 號牌之紫色
      輕型機車，我記憶非常深刻錯不了，而且對犯罪嫌疑人辛○○逃逸時之背影我至今無法抹滅。」惟查：證人丙○○
      於94 年5月26日晚間8 時15分許，在桃園縣龍潭鄉○○路
      202 號遭搶，旋於同日晚間22時18分許赴桃園縣政府警察
      局平鎮分局龍潭分駐所報案並製作警詢筆錄。而丙○○於
      該次警詢中所證稱搶匪行搶車輛為黑色輕型機車，經核與
      被告辛○○自白之行搶所用車輛顏色已有未符。又證人丙○○於94年5 月26日警詢中，就搶匪騎乘之機車廠牌、車
      牌號碼均證稱無法記憶，並陳稱：「（警問：如果警方抓
      到該名男子時你是否有辦法指證該員？）丙○○答：沒有
      辦法。」（見臺灣桃園地方法院檢察署94年度偵字第1308
      5 號偵查卷第259 頁），則丙○○於案發後2 小時，理應
      對遭搶過程記憶猶新之時刻所製作之警詢筆錄，尚且無法
      明確證稱行搶車輛之車牌號碼，且自承無法辨識搶匪面貌
      ，則隨案發時間日久，就本件搶奪案件印象應更為淡薄，
      詎丙○○於案發2 個月後之警詢時，竟非但未有失去印象
      之情事，反益能明確指認被告辛○○即為行搶之人，且搶
      匪行搶時所騎乘之機車為「懸掛RVR-141 號牌之紫色輕型
      機車」，並就搶匪面貌、行搶機車顏色、車牌號碼均證述
      甚詳，復稱「記憶非常深刻錯不了」。惟倘丙○○對遭搶
      經過印象確實深刻，則於案發後2 小時之記憶理應更為鮮
      明，何以竟於案發當天之警詢過程中證稱無法辨識搶匪面
      貌及行搶機車車牌？又何以在事發後2 個月於警詢中所證
      述之內容，竟與案發當天所證情節迥異？是證人丙○○所
      證情節，顯與常理有悖，尚難驟信為真。
（四）證人卯○○部分：被告辛○○固於94年7 月21日警詢中供
      承：「我於94年6 月19日晚間9 時5 分許，在桃園縣平鎮
      市○○○路萊爾富超商，戴警方扣案的深色安全帽及口罩
      ，騎乘為警查扣之RVR-141 號紫色輕型機車，尾隨被害人
      由後方搶奪皮包後逃逸。」惟查：證人即被害人卯○○於
      案發當天即94年6 月19日晚間9 時50分，在警詢中證述：
      「我於94年6 月19日21時5 分在工業七路口騎腳踏車時，
      行進中皮包置於車前籃子內被搶走。搶我的人騎白色重機
      車，何種廠牌及車號都不清楚。大約2 、30歲，穿白色上
      衣（不清楚長短袖）、褲子不清楚。有戴安全帽，全罩半
      罩不清楚。搶我的是2 人。」嗣於案發後約1 個月後之94
      年7 月20日，在警詢中另稱：「經我指認犯罪嫌疑人辛○○及作案交通工具RVR-141 號車牌之紫色輕型機車確定是
      94 年6月19日21時5 分許，在桃園縣平鎮市○○○路萊爾
      富超商前搶奪我財物的人及車輛，因為他的身材、體型我
      記得非常深刻錯不了。」復於94年8 月3 日於檢察官訊問
      時結證稱：「可認出行搶者即為當庭的被告辛○○。」惟
      於95年11月8 日在本院審理中經告以偽證罪之處罰並具結
      後，再度改稱：「我的皮包放在腳踏車前面，歹徒騎摩托
      車從我的左後方伸手拿我腳踏車籃子內的皮包，就騎走了
      。歹徒1 個人。當時很暗，看不清楚歹徒的臉。我本來要
      追上去看機車什麼顏色，但是追不到，因為當地很暗，所
      以也看不清楚。以前在警察局為何說歹徒騎的機車是白色
      的，後來又改稱是紫色的，真的看不清楚，因為當時太緊
      張了。歹徒的安全帽是什麼顏色不知道。因為歹徒搶我的
      皮包，騎的很快，應該是全罩式安全帽。可以指認是在庭
      被告搶我的東西，我是用感覺。搶匪的身材、體型如同在
      庭的被告一樣瘦瘦的。搶我的人跟在庭的被告身材差不多
      ，從後面看起來就是被告。」證人則卯○○於案發後不到
      1 小時，理應對遭搶過程記憶猶新之時刻所製作之警詢筆
      錄，尚且無法明確證稱行搶車輛之車牌號碼，且自承無法
      辨識搶匪面貌，詎卯○○於案發1 個月後之警詢及近2 個
      月後之檢察官訊問時，竟對案發經過非但未有印象淡薄之
      情事，反益能明確指認被告辛○○即為行搶之人，且搶匪
      行搶時所騎乘之機車為「懸掛RVR-141 號牌之紫色輕型機
      車」，顯與常情不符。而卯○○嗣於本院審理中結證稱因
      案發當時天色很暗及突遭搶奪緊張之故，其實根本未能看
      清歹徒面貌及機車顏色，為何於警詢中先稱機車顏色為白
      色，後又改稱為紫色，實在不清楚等語，足認卯○○就案
      發當時之經過，實無從精確記憶，益徵卯○○前開警詢中
      所稱能確定搶匪即為辛○○，及行搶車輛確係懸掛RVR-14
      1 號車牌之紫色輕型機車等情，應難驟信為真。又證人卯
      ○○前稱搶匪人數為2 人、後又改稱為1 人；前稱行搶機
      車為白色重型機車，且無法記憶車牌號碼、後又改稱為紫
      色輕型機車，車牌號碼為RVR-141 號；先稱無法記憶搶匪
      所戴安全帽為全罩式或半罩式、嗣又改稱應為全罩式安全
      帽；初稱可明確指認被告辛○○即為搶匪、復又改稱其實
      未曾看清歹徒臉孔，指認全憑感覺。證人卯○○所證前後
      反覆，且與被告辛○○自白之行搶人數、搶奪方式、行搶
      所用車輛顏色、車牌號碼、安全帽型式等，經核無一相符
      ，又本案別無贓物扣案足憑。是公訴意旨認被告辛○○涉
      犯本件搶奪犯行，僅有證人即被害人卯○○單一證述，而
      該證述情狀既與被告辛○○自白內容核不相符，則辛○○
      前開自白別無旁證可佐，尚難僅據此單一自白驟為認定被
      告辛○○有罪之依據。
（五）證人巳○○部分：被告辛○○固於94年7 月26日警詢中供
      承：「我於94年7 月20日12時30分許，在桃園縣龍潭鄉○○路208 號前，戴警方扣案的深色安全帽及口罩，騎乘為
      警方查扣之RVR-141 號紫色輕型機車，尾隨被害人由後方
      搶奪皮包後逃逸。當時只有拉扯被害人皮包，因被害人倒
      地所以沒有搶奪到任何財物。」惟查：被告辛○○於警詢
      中就本件搶奪犯行自白過程中，「（警問：那這件有搶到
      東西嗎？）答：有。（警問：有嗎？跌倒那件阿？）答：
      沒有。（警問：這件沒有搶到東西嘛？）」，此有本院警
      詢錄音勘驗筆錄1 份在卷可參（見本院卷第204 頁）。是
      被告警詢過程中原就本件犯行為搶奪既遂之自白，而在警
      方以提示之方式詢問後，始改口陳稱本件未曾搶得財物，
      被告就本件搶奪過程所供情節前後反覆，其自白是否屬實
      ，已難逕信。又證人即被害人巳○○於94年7 月26日警詢
      中證稱：「於94年7 月20日12時30分許在龍潭鄉○○路20
      8 號前。我當時沿北龍路往郵局方向走，走到北龍路208
      號前，被一名身穿白色上衣，頭戴深色安全帽，騎一部機
      車之男子，搶奪我提在左手的手提包，因為手提包是勾在
      手上沒被搶走，而我被歹徒強拉之下，因此倒地頭部右後
      方受傷。歹徒是穿白色上衣，體型壯碩，他所騎乘之機車
      車號及車輛特徵，因我倒地受傷沒有記到。」揆諸證人巳
      ○○前開所言，證人實無從指認搶匪之外貌、長相，亦無
      法記憶行搶車輛之顏色、車牌等特徵。是本件搶奪犯行被
      告自白過程既有瑕疵，且依被害人之單一證述內容復無從
      逕認被告辛○○即係上開時、地搶奪證人財物之人，自難
      驟以被告前曾於警詢中自白犯罪，即認本件搶奪犯行確為
      被告辛○○所為。
（六）綜上所述，公訴意旨認被告辛○○涉犯附表四、五所示搶
      奪罪嫌，所舉證據尚不足以達於通常一般人均不至於有所
      懷疑，堪予確信其已臻真實之程度，而尚有合理性之懷疑
      存在。此外，本院復查無其他積極證據足資證明被告有前
      開公訴人所指之犯行，揆諸前揭法律規定及判例意旨，此
      部分核屬不能證明被告犯罪。惟公訴人所指被告涉犯附表
      四所示搶奪罪嫌如成立犯罪，與前開論罪科刑之部分具連
      續犯之裁判上一罪關係，爰不另為無罪之諭知，附此敘明
      。
據上論斷，應依刑事訴訟法第299 條第1 項，修正後刑法第2條
第1 項前段、第38條第1 項第2 款，修正前刑法第56條、刑法第
325 條第1 項、第2 項，判決如主文。
本案經檢察官薛植和到庭執行職務。
中　　華　　民　　國　　96　　年　　5 　　月　　9 　　日
                  刑事第二庭審判長法　官 徐培元
                                  法  官 尹  良
                                  法  官 林蕙芳
以上正本證明與原本無異。
如不服本判決，應於判決送達後10日內向本院提出上訴狀（應附
繕本），上訴於臺灣高等法院。
    　　　　　　　　　　　　　　　書記官　李佩玲
中　　華　　民　　國　　96　　年　　5 　　月　　11　　日
附表一：
┌─┬────┬────┬────┬───┬──────┐
│編│犯罪時間│犯罪地點│犯罪手法│被害人│搶得財物    │
│號│        │        │        │      │            │
├─┼────┼────┼────┼───┼──────┤
│一│94年6月2│桃園縣平│辛○○頭│寅○○│(1)粉紅色背包│
│  │日7時40 │鎮市南豐│戴深色安│      │1個         │
│  │分許    │路108巷 │全帽及口│      │(2)咖啡色女用│
│  │        │36號前  │罩，騎乘│      │錢包1個     │
│  │        │        │車牌號碼│      │(3)身分證1張 │
│  │        │        │SJY-001 │      │(4)健保卡1張 │
│  │        │        │號改掛RV│      │(5)機車駕照1 │
│  │        │        │R-141號 │      │張          │
│  │        │        │車牌紫色│      │(6)機車行照1 │
│  │        │        │輕型機車│      │(7)上海三合一│
│  │        │        │行經右列│      │金融卡1張   │
│  │        │        │被害人身│      │(8)華南銀行金│
│  │        │        │後，趁該│      │融卡1張     │
│  │        │        │被害人不│      │(9)現金約300 │
│  │        │        │備，徒手│      │元          │
│  │        │        │搶取右列│      │(10)鑰匙1串   │
│  │        │        │財物得手│      │            │
│  │        │        │。      │      │            │
├─┼────┼────┼────┼───┼──────┤
│二│94年6月 │桃園縣平│辛○○頭│辰○○│(1)皮包1個   │
│  │24日下午│鎮市中豐│戴深色安│      │(2)現金2,000 │
│  │2時50分 │路山頂段│全帽及口│      │元          │
│  │許      │251巷巷 │罩，騎乘│      │(3)手機1 具  │
│  │        │口      │車牌號碼│      │(4)眼鏡1副   │
│  │        │        │SJY-001 │      │(5)鑰匙 1 串 │
│  │        │        │號改掛RV│      │(6)洗髮精    │
│  │        │        │R-141號 │      │(7)髮冠髮廊折│
│  │        │        │車牌紫色│      │價券12 張   │
│  │        │        │輕型機車│      │(8)遙控器    │
│  │        │        │行經右列│      │            │
│  │        │        │被害人身│      │            │
│  │        │        │後，趁該│      │            │
│  │        │        │被害人不│      │            │
│  │        │        │備，徒手│      │            │
│  │        │        │搶取右列│      │            │
│  │        │        │財物得手│      │            │
│  │        │        │。      │      │            │
├─┼────┼────┼────┼───┼──────┤
│三│94年6月 │桃園縣平│辛○○頭│庚○○│(1)紅色皮包 1│
│  │28日下午│鎮市中豐│戴深色安│      │個          │
│  │1 時10分│路山頂段│全帽及口│      │(2)現金約4,50│
│  │許      │345巷巷 │罩，騎乘│      │0 元        │
│  │        │口      │車牌號碼│      │(3)合作金庫提│
│  │        │        │SJY-001 │      │款卡1張     │
│  │        │        │號改掛RV│      │(4)健保卡1張 │
│  │        │        │R-141號 │      │(5)手機1支   │
│  │        │        │車牌紫色│      │(6)汽、機車駕│
│  │        │        │輕型機車│      │照各1張     │
│  │        │        │行經右列│      │(7)花旗銀行、│
│  │        │        │被害人身│      │華僑銀行信用│
│  │        │        │後，趁該│      │卡一各1張   │
│  │        │        │被害人不│      │(8)記事本    │
│  │        │        │備，徒手│      │(9)鑰匙1把   │
│  │        │        │搶取右列│      │(10)MP3 隨身聽│
│  │        │        │財物得手│      │1個         │
│  │        │        │。      │      │            │
├─┼────┼────┼────┼───┼──────┤
│四│94年7月3│桃園縣平│辛○○頭│丁○○│(1)黑色皮包1 │
│  │日下午2 │鎮市中豐│戴深色安│      │個          │
│  │時15分許│路山頂段│全帽及口│      │(2)現金約12,0│
│  │        │1巷巷內 │罩，騎乘│      │00元        │
│  │        │        │車牌號碼│      │(3)身分證 1張│
│  │        │        │SJY-001 │      │(4)土地銀行、│
│  │        │        │號改掛RV│      │新竹企銀提款│
│  │        │        │R-141號 │      │卡各1 張    │
│  │        │        │車牌紫色│      │(5)健保卡1 張│
│  │        │        │輕型機車│      │(6)汽車駕照、│
│  │        │        │行經右列│      │機車駕照各1 │
│  │        │        │被害人身│      │張          │
│  │        │        │後，趁該│      │(7)摩拖羅拉80│
│  │        │        │被害人不│      │88手機1支   │
│  │        │        │備，徒手│      │(8)印章 1顆  │
│  │        │        │搶取右列│      │            │
│  │        │        │財物得手│      │            │
│  │        │        │。      │      │            │
├─┼────┼────┼────┼───┼──────┤
│五│94年7月4│桃園縣平│辛○○頭│陳廖美│(1)咖啡色花紋│
│  │日9時30 │鎮市中豐│戴深色安│妹    │手提包一個  │
│  │分許    │路山頂段│全帽及口│      │(2)現金500元 │
│  │        │205巷24 │罩，騎乘│      │(3)早餐1 份（│
│  │        │號前    │車牌號碼│      │豆漿、饅頭包│
│  │        │        │SJY-001 │      │蛋）        │
│  │        │        │號改掛RV│      │            │
│  │        │        │R-141號 │      │            │
│  │        │        │車牌紫色│      │            │
│  │        │        │輕型機車│      │            │
│  │        │        │行經右列│      │            │
│  │        │        │被害人身│      │            │
│  │        │        │後，趁該│      │            │
│  │        │        │被害人不│      │            │
│  │        │        │備，徒手│      │            │
│  │        │        │搶取右列│      │            │
│  │        │        │財物得手│      │            │
│  │        │        │。      │      │            │
├─┼────┼────┼────┼───┼──────┤
│六│94年7月 │桃園縣平│辛○○頭│余癸玫│(1)灰色手提包│
│  │10日下午│鎮市延平│戴深色安│      │（米白條紋）│
│  │1 時10分│路 3段與│全帽及口│      │1個         │
│  │許      │廣泰街口│罩，騎乘│      │(2)汽車及機車│
│  │        │        │車牌號碼│      │駕照各1張   │
│  │        │        │SJY-001 │      │(3)華信、玉山│
│  │        │        │號改掛RV│      │銀行信用卡各│
│  │        │        │R-141號 │      │1張         │
│  │        │        │車牌紫色│      │(4)中華商銀提│
│  │        │        │輕型機車│      │款卡1張     │
│  │        │        │行經右列│      │(5)健保卡4張 │
│  │        │        │被害人身│      │(6)現金4,000 │
│  │        │        │後，趁該│      │元          │
│  │        │        │被害人不│      │(7)名片夾1個 │
│  │        │        │備，徒手│      │            │
│  │        │        │搶取右列│      │            │
│  │        │        │財物得手│      │            │
│  │        │        │。      │      │            │
├─┼────┼────┼────┼───┼──────┤
│七│94年7月 │桃園縣平│辛○○頭│黃方添│(1)黑色皮包1 │
│  │20日11時│鎮市中豐│戴深色安│妹    │個          │
│  │55分    │路與湧光│全帽及口│      │(2)身分證1張 │
│  │        │路口    │罩，騎乘│      │(3)臺企、第一│
│  │        │        │車牌號碼│      │銀行及郵局存│
│  │        │        │SJY-001 │      │款簿共4本及 │
│  │        │        │號改掛RV│      │各存簿印章4 │
│  │        │        │R-141號 │      │顆          │
│  │        │        │車牌紫色│      │(4)西門子行動│
│  │        │        │輕型機車│      │電話1支（序 │
│  │        │        │行經右列│      │號0000000000│
│  │        │        │被害人身│      │43229號）   │
│  │        │        │後，趁該│      │(5)健保卡1張 │
│  │        │        │被害人不│      │(6)現金50元  │
│  │        │        │備，徒手│      │(7)金融卡卡4 │
│  │        │        │搶取右列│      │張          │
│  │        │        │財物得手│      │(8)殘障手冊1 │
│  │        │        │。      │      │本          │
├─┼────┼────┼────┼───┼──────┤
│八│94年7月 │桃園縣龍│辛○○頭│甲○○│(1)土色皮包1 │
│  │20日下午│潭鄉神龍│戴深色安│      │個          │
│  │1 時許  │路101號 │全帽及口│      │(2)身分證2張 │
│  │        │前      │罩，騎乘│      │(3)郵局金融卡│
│  │        │        │車牌號碼│      │1張         │
│  │        │        │SJY-001 │      │(4)中信銀行、│
│  │        │        │號改掛RV│      │萬泰銀行、新│
│  │        │        │R-141號 │      │竹商銀信用卡│
│  │        │        │車牌紫色│      │各1張       │
│  │        │        │輕型機車│      │(5)摩托羅拉8 │
│  │        │        │行經右列│      │88型手機1支 │
│  │        │        │被害人身│      │（序號449178│
│  │        │        │後，趁該│      │000000000號 │
│  │        │        │被害人不│      │）          │
│  │        │        │備，徒手│      │(6)印章2顆   │
│  │        │        │搶取右列│      │(7)鑰匙1串   │
│  │        │        │財物得手│      │(8)現金約500 │
│  │        │        │。      │      │元          │
└─┴────┴────┴────┴───┴──────┘
附表二：
┌─┬────┬────┬────┬───┬──────┐
│編│犯罪時間│犯罪地點│犯罪手法│被害人│搶奪財物    │
│號│        │        │        │      │            │
├─┼────┼────┼────┼───┼──────┤
│一│94年7月 │桃園縣楊│辛○○頭│乙○○│皮包1 個（未│
│  │15日9 時│梅鎮永美│戴深色安│      │得手）      │
│  │40分許  │路 533號│全帽及口│      │            │
│  │        │（即善美│罩，騎乘│      │            │
│  │        │的超市路│車牌號碼│      │            │
│  │        │旁）    │SJY-001 │      │            │
│  │        │        │號改掛RV│      │            │
│  │        │        │R-141號 │      │            │
│  │        │        │車牌紫色│      │            │
│  │        │        │輕型機車│      │            │
│  │        │        │行經右列│      │            │
│  │        │        │被害人身│      │            │
│  │        │        │後，趁該│      │            │
│  │        │        │被害人不│      │            │
│  │        │        │備，徒手│      │            │
│  │        │        │搶取右列│      │            │
│  │        │        │財物得手│      │            │
│  │        │        │。      │      │            │
└─┴────┴────┴────┴───┴──────┘
附表三：
┌─┬────┬────┬────┬───┬──────┐
│編│犯罪時間│犯罪地點│犯罪手法│被害人│搶得財物    │
│號│        │        │        │      │            │
├─┼────┼────┼────┼───┼──────┤
│一│94年6月 │桃園縣平│辛○○頭│子○○│(1)現金約700 │
│  │27日下午│鎮市中豐│戴深色安│      │元          │
│  │6時10分 │路山頂段│全帽及口│      │(2)郵局及土地│
│  │許      │1巷巷內 │罩，騎乘│      │銀行提款卡2 │
│  │        │        │車牌號碼│      │張          │
│  │        │        │SJY-001 │      │(3)健保卡2張 │
│  │        │        │號改掛RV│      │(4)BIRD牌行動│
│  │        │        │R-141號 │      │電話1具（序 │
│  │        │        │車牌紫色│      │號0000000000│
│  │        │        │輕型機車│      │77052號）   │
│  │        │        │行經右列│      │(5)身分證1張 │
│  │        │        │被害人身│      │(6)駕照1張   │
│  │        │        │後，趁該│      │(7)中國信託、│
│  │        │        │被害人不│      │臺新、遠東銀│
│  │        │        │備，徒手│      │行信用卡各1 │
│  │        │        │搶取右列│      │張          │
│  │        │        │財物得手│      │(8)記事本1本 │
│  │        │        │。      │      │(9)隨身碟1個 │
│  │        │        │        │      │(10)鑰匙10把  │
├─┼────┼────┼────┼───┼──────┤
│二│94年7月4│桃園縣楊│辛○○頭│癸○○│(1)黑色皮包 1│
│  │日晚間8 │梅鎮新興│戴深色安│      │個          │
│  │時5 分許│街115巷 │全帽及口│      │(2)藍色諾基亞│
│  │        │19號    │罩，騎乘│      │廠牌行動電話│
│  │        │        │車牌號碼│      │1支（序號350│
│  │        │        │SJY-001 │      │000000000000│
│  │        │        │號改掛RV│      │號）        │
│  │        │        │R-141號 │      │(3)現金5,000 │
│  │        │        │車牌紫色│      │元          │
│  │        │        │輕型機車│      │(4)身分證1張 │
│  │        │        │行經右列│      │(5)華南銀行、│
│  │        │        │被害人身│      │臺灣企銀提款│
│  │        │        │後，趁該│      │卡各1張     │
│  │        │        │被害人不│      │(6)臺新銀行信│
│  │        │        │備，徒手│      │用卡1張     │
│  │        │        │搶取右列│      │            │
│  │        │        │財物得手│      │            │
│  │        │        │。      │      │            │
├─┼────┼────┼────┼───┼──────┤
│三│94年7月 │桃園縣平│辛○○頭│己○○│(1)黑色皮包1 │
│  │11日下午│鎮市南豐│戴深色安│      │個          │
│  │1時許   │路108巷 │全帽及口│      │(2)身分證1張 │
│  │        │22號前  │罩，騎乘│      │(3)健保卡3張 │
│  │        │        │車牌號碼│      │(4)鑰匙2支   │
│  │        │        │SJY-001 │      │(5)郵局金融卡│
│  │        │        │號改掛RV│      │2張、農民銀 │
│  │        │        │R-141號 │      │行金融卡1張 │
│  │        │        │車牌紫色│      │(6)國泰銀行、│
│  │        │        │輕型機車│      │臺新銀行、第│
│  │        │        │行經右列│      │一銀行信用卡│
│  │        │        │被害人身│      │各1張       │
│  │        │        │後，趁該│      │(7)現金4,000 │
│  │        │        │被害人不│      │元          │
│  │        │        │備，徒手│      │            │
│  │        │        │搶取右列│      │            │
│  │        │        │財物得手│      │            │
│  │        │        │。      │      │            │
└─┴────┴────┴────┴───┴──────┘
附表四：
┌─┬────┬────┬────┬───┬──────┐
│編│時    間│地    點│手    法│被害人│遭搶財物    │
│號│        │        │        │      │            │
├─┼────┼────┼────┼───┼──────┤
│一│94年5月 │桃園縣龍│辛○○頭│丙○○│(1)富邦、中國│
│  │26 日晚 │潭鄉中正│戴深色安│      │信託、誠泰、│
│  │間8時15 │路202號 │全帽及口│      │臺新信用卡共│
│  │分許    │前      │罩，騎乘│      │5張         │
│  │        │        │車牌號碼│      │(2)中國信託、│
│  │        │        │SJY-001 │      │郵局、臺灣中│
│  │        │        │號改掛RV│      │小企銀提款卡│
│  │        │        │R-141號 │      │各1張       │
│  │        │        │車牌紫色│      │(3)行動電話3 │
│  │        │        │輕型機車│      │支          │
│  │        │        │行經右列│      │(4)現金約8 、│
│  │        │        │被害人身│      │9千元       │
│  │        │        │後，趁該│      │            │
│  │        │        │被害人不│      │            │
│  │        │        │備，徒手│      │            │
│  │        │        │搶取右列│      │            │
│  │        │        │財物得手│      │            │
│  │        │        │。      │      │            │
├─┼────┼────┼────┼───┼──────┤
│二│94年6月 │桃園縣平│辛○○頭│卯○○│(1)現金約4,00│
│  │19 日晚 │鎮市工業│戴深色安│      │0 元        │
│  │間9 時5 │七路萊爾│全帽及口│      │(2)行動電話1 │
│  │分許    │富超商前│罩，騎乘│      │具          │
│  │        │        │車牌號碼│      │(3)健保卡1張 │
│  │        │        │SJY-001 │      │(4)鑰匙1串   │
│  │        │        │號改掛RV│      │            │
│  │        │        │R-141號 │      │            │
│  │        │        │車牌紫色│      │            │
│  │        │        │輕型機車│      │            │
│  │        │        │行經右列│      │            │
│  │        │        │被害人身│      │            │
│  │        │        │後，趁該│      │            │
│  │        │        │被害人不│      │            │
│  │        │        │備，徒手│      │            │
│  │        │        │搶取右列│      │            │
│  │        │        │財物得手│      │            │
│  │        │        │。      │      │            │
└─┴────┴────┴────┴───┴──────┘
附表五：
┌─┬────┬────┬────┬───┬──────┐
│編│時    間│地    點│手    法│被害人│遭搶財物    │
│號│        │        │        │      │            │
├─┼────┼────┼────┼───┼──────┤
│一│94年7月 │桃園縣龍│辛○○頭│巳○○│手提包1 個（│
│  │20日12時│潭鄉北龍│戴深色安│      │未得手）    │
│  │30分許  │路208號 │全帽及口│      │            │
│  │        │前      │罩，騎乘│      │            │
│  │        │        │車牌號碼│      │            │
│  │        │        │SJY-001 │      │            │
│  │        │        │號改掛RV│      │            │
│  │        │        │R-141號 │      │            │
│  │        │        │車牌紫色│      │            │
│  │        │        │輕型機車│      │            │
│  │        │        │行經右列│      │            │
│  │        │        │被害人身│      │            │
│  │        │        │後，趁該│      │            │
│  │        │        │被害人不│      │            │
│  │        │        │備，徒手│      │            │
│  │        │        │搶取右列│      │            │
│  │        │        │財物得手│      │            │
│  │        │        │。      │      │            │
└─┴────┴────┴────┴───┴──────┘
附表六：
┌───┬────────────┬──────────┐
│編  號│物品名稱                │用途                │
├───┼────────────┼──────────┤
│  一  │深色安全帽1頂           │被告所有供犯本件搶奪│
├───┼────────────┤犯行所用之物        │
│  二  │口罩1個                 │                    │
└───┴────────────┴──────────┘
